臺灣板橋地方法院刑事判決　　　　　　　 94年度訴字第560號
公　訴　人　臺灣板橋地方法院檢察署檢察官
被　　　告　甲○○
上列被告因違反毒品危害防制條例案件，經檢察官提起公訴（94
年度毒偵字第535 號、94年度毒偵字第802 號），本院受理後被
告為有罪之陳述，經合議庭裁定由受命法官獨任進行簡式審判程
序，判決如下：
    主  文
甲○○連續施用第一級毒品，累犯，處有期徒刑拾月，扣案之第
一級毒品海洛因淨重零點壹伍公克及內有無法析離之微量第一級
毒品海洛因殘渣之管子壹支均沒收銷燬，注射針筒壹支沒收；又
連續施用第二級毒品，累犯，處有期徒刑陸月，扣案之吸食器貳
個沒收。應執行有期徒刑壹年貳月，扣案之第一級毒品海洛因淨
重零點壹伍公克及內有無法析離之微量第一級毒品海洛因殘渣之
管子壹支均沒收銷燬，注射針筒壹支及吸食器貳個均沒收。
    事  實
一、甲○○前於民國87、88年間因犯傷害、竊盜等罪及違反毒品
    危害防制條例案件，經本院以88年度易緝字第261 號、87年
    度易字第5088號、89年度易字第36號分別判處有期徒刑三月
    、八月、五月確定，並經本院以89年度聲字第1491號裁定應
    執行有期徒刑一年二月，於90年6 月23日縮刑期滿執行完畢
    。又曾於87年間因施用毒品案件，經本院以87年度毒聲字第
    3279號裁定送勒戒處所觀察、勒戒後，認無繼續施用毒品之
    傾向，經臺灣板橋地方法院檢察署檢察官於87年12月14日以
    87年度偵字第14801 號、87年度偵字第26081 號為不起訴處
    分確定。又於88年間因施用毒品案件，經本院以88年度毒聲
    字第6435號裁定送觀察、勒戒後，認有繼續施用毒品之傾向
    ，再經本院裁定令入戒治處所施以強制戒治一年，嗣於89年
    5 月12日因停止戒治交付保護管束，於89年11月1 日期滿未
    經撤銷（起訴部分即上述經本院以89年度易字第36號判處有
    期徒刑五月確定）。竟猶不知悔改，復各基於施用第一級毒
    品海洛因、第二級毒品安非他命之概括犯意，於前揭強制戒
    治執行完畢釋放後五年內之94年1 月16日起至94年1 月21日
    晚上11時許止，在臺北縣板橋市○○路○ 段212 巷21之4 號
    方式，連續施用第一級毒品海洛因多次，及以玻璃球吸食器
    點火燒烤之方式，連續施用第二級毒品安非他命多次。嗣先
    後於(一)94年1 月16日下午2 時10分許，在臺北縣板橋市○○
    路○ 段188 巷1 弄1 號前為警查獲，並扣得其所有供己施用
    第一級毒品海洛因所用之注射針筒一支及內有無法析離之微
    量第一級毒品海洛因殘渣之管子一支，暨施用第二級毒品所
    用之吸食器二個；(二)94年1 月22日晚上10時30分許，在臺北
    縣板橋市○○路○ 段212 巷21之4 號住處為警查獲，並扣得
    所有供己施用之第一級毒品海洛因一包（淨重0.15公克）。
二、案經臺北縣政府警察局海山分局、臺北市政府警察局萬華分
    局報請臺灣板橋地方法院檢察署檢察官偵查起訴，經本院合
    議庭裁定以簡式審判程序審理。
    理  由
一、訊據被告甲○○於本院審理時對其於上揭時、地連續施用第
    一、二級毒品海洛因、安非他命之犯行，業已坦承不諱，又
    被告先後二次經警查獲並詢問後所採集之尿液經送檢驗結果
    ，均呈施用第一級毒品海洛因及第二級毒品安非他命之陽性
    反應，有臺灣檢驗科技股份有限公司於94年2 月18日出具之
    濫用藥物尿液檢驗報告一件、臺灣尖端先進生技醫藥股份有
    限公司於94年1 月31日出具之濫用藥物檢驗報告一件附卷可
    稽，而扣案之白粉一包，經送法務部調查局鑑驗結果，確含
    第一級毒品海洛因成分，淨重0.15公克，有該局94年3 月17
    日調科壹字第060009476 號鑑定通知書在卷足佐。此外，復
    有被告所有供己施用毒品之內有無法析離之微量第一級毒品
    海洛因殘渣之管子一支、注射針筒一支及吸食器二個扣案可
    證。再者被告前於87年間因施用毒品案件，經本院以87年度
    毒聲字第3279號裁定送勒戒處所觀察、勒戒後，認無繼續施
    用毒品之傾向，經臺灣板橋地方法院檢察署檢察官於87年12
    月14日以87年度偵字第14801 號、87年度偵字第26081 號為
    不起訴處分確定。又於88年間因施用毒品案件，經本院以88
    年度毒聲字第6435號裁定送觀察、勒戒後，認有繼續施用毒
    品之傾向，再經本院裁定令入戒治處所施以強制戒治一年，
    嗣於89年5 月12日因停止戒治交付保護管束，於89年11月1
    日期滿未經撤銷，此有臺灣高等法院被告前案紀錄表附卷可
    參，是被告乃經強制戒治執行完畢釋放後，五年內再犯施用
    毒品之犯行，至為灼然。綜上，足認被告自白與事實相符，
    罪證明確，犯行洵堪認定。
二、查海洛因及安非他命分別係毒品危害防制條例第2 條第2 項
    第1 款、第2 款所列之第一級、第二級毒品。核被告所為，
    係犯毒品危害防制條例第10條第1 項之施用第一級毒品罪及
    同條例第10條第2 項之施用第二級毒品罪。被告於施用毒品
    海洛因、安非他命而持有各該毒品之低度行為，應分別為施
    用之高度行為所吸收，均不另論罪。被告先後多次分別施用
    第一、二級毒品之犯行，均時間緊密，犯罪構成要件相同，
    顯係基於概括犯意為之，皆為連續犯，依刑法第56條規定，
    各以一罪論，並加重其刑。其所犯上開施用第一級毒品、第
    二級毒品二罪間，犯意各別，行為互殊，應予分論併罰。查
    被告前於87、88年間因犯傷害、竊盜罪及違反毒品危害防制
    條例案件，經本院以88年度易緝字第261 號、87年度易字第
    5088號、89年度易字第36號分別判處有期徒刑三月、八月、
    五月確定，並經本院以89年度聲字第1491號裁定應執行有期
    徒刑一年二月，於90年6 月23日縮刑期滿執行完畢，此有臺
    灣高等法院被告前案紀錄表附卷可按，其於有期徒刑執行完
    畢後五年內，再犯本案之罪，係屬累犯，應依刑法第47條規
    定加重其刑。爰審酌被告年值青壯，不思尋求正當之身心發
    展，累累前科，仍不知悛悔，竟施用足以導致精神障礙、性
    格異常，甚至造成生命危險之毒品，戕害一己之身心健康，
    對社會治安可能之危害程度非微，惟被告本件施用毒品次數
    不多，且於犯罪後尚能坦承犯行等一切情狀，分別量處如主
    文所示之刑，並依刑法第51條第5 款規定，定其應執行之刑
    ，以示懲儆。
三、扣案之第一級毒品海洛因淨重0.15公克，係查獲之毒品；內
    有無法析離之微量第一級毒品海洛因殘渣之管子一支，應概
    認屬查獲之毒品，不問屬於犯人與否，爰依毒品危害防制條
    例第18條第1 項前段規定，均併予宣告沒收銷燬。又扣案之
    注射針筒一支、吸食器二個，均係被告所有供己施用毒品海
    洛因、安非他命所用之物，爰依刑法第38條第1 項第2 款規
    定，併予宣告沒收。
據上論斷，應依刑事訴訟法第273 條之1 第1 項、第299 條第1
項前段，毒品危害防制條例第10條第1 項、第2 項、第18條第1
項前段，刑法第11條前段、第56條、第47條、第51條第5 款、第
38條第1項第2款，判決如主文。
本案經檢察官鄧媛到庭執行職務
中　　華　　民　　國　　94　　年　　4 　　月　　27　　日
                  刑事第六庭    法　官  張江澤
以上正本證明與原本無異。
如不服本判決，應於送達後10日內，向本院提出上訴狀。
                                書記官　林怡秀
中　　華　　民　　國　　94　　年　　4 　　月　　27　　日
附錄本案論罪科刑法條全文：
毒品危害防制條例第10條
施用第一級毒品者，處六月以上五年以下有期徒刑。
施用第二級毒品者，處三年以下有期徒刑。
